臺灣高等法院刑事判決
109年度上易字第628號
上  訴  人  
即  被  告  簡宗信




選任辯護人  吳弘鵬律師
            李冠衡律師
            張  煜律師  
上列上訴人即被告因詐欺案件，不服臺灣新北地方法院108 年度
易字第366 號，中華民國109 年1 月15日第一審判決（起訴案號
：臺灣新北地方檢察署107 年度調偵續㈠字第1 號），提起上訴
，本院判決如下：
    主  文
上訴駁回。
    事  實
一、簡宗信係新北市○○區○○路0 段00號0 樓「鼎呈股份有限
　　公司」（下稱鼎呈公司）之實際負責人，明知其財務狀況不
　　佳，無法給付購屋款，竟意圖為自己不法所有，基於詐欺取
　　財之犯意，於民國104 年3 月11日前某時，向陳麗雪、林秋
　　月之代理人林永欣佯稱：鼎呈公司財務狀況良好，可向銀行
　　順利貸款，願以新臺幣（下同）1,380 萬元向陳麗雪、林秋
　　月購買其等所有坐落新北市○○區○○路000 號0 樓房屋（
　　下稱本案房屋），但希望先取得房屋之所有權以便向銀行貸
　　款，即可清償1,380 萬元之房屋價金云云；又偕同銀行人員
　　至現場查看屋況，營造確欲向銀行貸款購屋之形象，致陳麗
　　雪及林秋月信以為真，陷於錯誤，因而同意未收取任何價金
　　，即於104 年3 月24日將本案房屋先行過戶登記予鼎呈公司
　　。簡宗信旋於同年3 月27日，向莊晴富借款800 萬元，並以
　　本案房屋設定抵押1,200 萬元予莊晴富指定之王慶華，所借
　　得之款項均用於個人及鼎呈公司周轉及支票借款，而未支付
　　本案房屋買賣價金。嗣因林永欣向簡宗信催討房款，簡宗信
　　為掩飾上情，乃向林永欣偽稱正在洽談銀行貸款，且銀行已
　　同意撥款云云，迨林永欣調取本案房屋之地籍資料，發現本
　　案房屋已遭簡宗信私自設定抵押與他人，更於同年8 月間過
　　戶與他人，而上揭房款仍分文未付，陳麗雪及林秋月始知受
　　騙。
二、案經被害人陳麗雪、林秋月訴請臺灣新北地方檢察署檢察官
　　偵查起訴。
    理  由
壹、程序方面：
一、按被告以外之人於審判外之陳述，雖不符刑事訴訟法第159
　　條之1 至第159 條之4 之規定，而經當事人於審判程序同意
　　作為證據，法院審酌該言詞陳述或書面陳述作成時之情況，
　　認為適當者，亦得為證據；當事人、代理人或辯護人於法院
　　調查證據時，知有第159 條第1 項不得為證據之情形，而未
　　於言詞辯論終結前聲明異議者，視為有前項之同意，刑事訴
　　訟法第159 條之5 第1 項、第2 項分別定有明文。立法意旨
　　在於傳聞證據未經當事人之反對詰問予以核實，原則上先予
　　排除，惟若當事人已放棄反對詰問權，於審判程序中表明同
　　意該等傳聞證據可作為證據，或於言詞辯論終結前未聲明異
　　議，基於尊重當事人對傳聞證據之處分權，及證據資料愈豐
　　富，愈有助於真實發見之理念，且強化言詞辯論主義，使訴
　　訟程序得以順暢進行，上開傳聞證據亦均具有證據能力。本
　　判決所引被告以外之人於審判外之供述證據，因檢察官、被
　　告及其辯護人於本院審理時，對於該等證據均同意有證據能
　　力（見本院卷第377 頁），本院審酌上開供述證據資料製作
　　時之情況，並無違法不當及證明力明顯過低之瑕疵，認以之
　　作為證據應屬適當，復經本院依法踐行調查證據之程序，揆
　　諸前開規定，本院認該等證據均有證據能力。
二、本判決所援引之非供述證據，因檢察官、被告及其辯護人於
　　本院審理時，對於該等證據均稱沒有意見而未爭執證據能力
　　，且無證據證明係公務員違背法定程序所取得，亦無顯有不
　　可信或不得作為證據之情形，復經本院依法踐行調查證據之
　　程序，自均具證據能力。
三、為使判決更為簡明，同時方便查考，有關卷號簡稱詳見附表
    卷宗對照表，合先敘明。
貳、實體方面：
一、訊據上訴人即被告簡宗信固坦承於上揭時地，透過林永欣向
　　告訴人陳麗雪、林秋月（下稱告訴人等）購買本案房屋，於
　　過戶後迄今未付屋款，且將房屋設定抵押權，並轉售他人之
　　事實不諱，但矢口否認被訴詐欺取財之犯行，辯稱：伊確有
　　購屋之真意，本案係因林永欣惡意提示支票，造成跳票，致
　　銀行徵信發生問題，始無法順利向銀行取得貸款，並無詐欺
　　取財之故意云云。
二、惟查：
  ㈠被告係鼎呈公司之監察人並為實際負責人，於104 年3 月11
　  日前某時，向告訴人陳麗雪、林秋月之代理人林永欣稱：鼎
　  呈公司經營火鍋餐廳，財務狀況良好，欲擴張營業，願以1,
　  380 萬元購買本案房屋，但希望先取得房屋所有權以便向銀
　  行貸款，迨銀行核貸後即可清償價金，並偕同銀行人員至現
　  場查看屋況。林永欣即同意未受取任何價金，於同年3 月24
　  日將房屋先行過戶登記予鼎呈公司。被告嗣於104 年3 月27
　  日向莊晴富借款800 萬元，並將本案房屋設定1,200 萬元之
　  抵押，約定抵押權人為莊晴富所指定之王慶華（金主），所
　  借得之款項用於支應其個人及鼎呈公司周轉及借款，而未支
　  付本案房屋價金之事實，業據被告於原審及本院審理中供承
　  不諱，核與告訴人等於偵查中（見偵㈢卷第144 反面至147
　  頁）、證人莊晴富、林永欣、鼎呈公司股東王建鈞、鼎呈公
　  司登記負責人古東正於偵查中證述之情節相符（見偵㈠卷第
　  49至51頁、偵㈡卷第102 至104 頁、第168 頁反面、偵㈢卷
　  第72至73頁、第86至90頁），並有鼎呈公司經濟部公司登記
　  資料、稅捐申報資料、章程及股東投資協議書、本案房屋買
　  賣同意書、被告與林永欣之LINE對話擷圖、土地、建築改良
　  物抵押權設定契約、被告104 年3 月27日開立之200 萬元、
　  800 萬元支票、鼎呈公司開立之800 萬元支票、王慶華之日
　  盛銀行104 年3 月31日、5 月4 日匯款申請書、本案房屋地
　  登記謄本、地籍異動索等資料在卷可稽（見偵㈠卷第7 至16
　  頁、第53至56頁、第64至100 頁、偵㈡卷第50至58頁、第86
　  至90頁），堪認屬實。
  ㈡在不動產買賣中，買方資金來源究係向銀行申貸，或係向第
　  三人融資取得，固屬當事人理財事項，但本案房屋買賣係在
 　 分文未付情形下先行過戶，再以貸款清償，顯見被告資金已
　  有不足，則其日後貸款對象為何，牽涉利率高低、貸款額度
 　 、抵押權設定順序，尤其第一順位抵押權即設定與私人，依
　  一般金融機構運作情形，幾乎不可能再以第二順位向金融機
　  構抵押借款，其間風險高低自有不同，當影響出賣人之締約
　  判斷。本件觀諸被告與告訴人等所簽訂之買賣同意書，其上
　  固載明告訴人等同意將本案房屋先行過戶予鼎呈公司，然依
　  其約定內容亦可知先行過戶之目的，係使被告及鼎呈公司以
　  該房屋「向銀行」申請貸款繳付買賣價金（見契約書第1 點
　  第3 行「俟銀行貸款下來」、第5 行「若欲銀行撥款不及…
 　 」及第3 點第2 、4 行「銀行撥款下來」等語），且約定至
　  遲應於104 年4 月15日前繳納全數款項，有上開同意書在卷
　  可憑（見偵㈠卷第9 、10頁）。參以證人林永欣於原審中證
　  稱：當時會答應先過戶才付款，而係因被告表示該筆交易非
　  私人買賣，係賣予鼎呈公司，並帶玉山銀行人員到本案房屋
　  鑑價，且被告當時亦稱鼎呈公司財務狀況良好，被告有帶伊
　  去看火鍋店，還有其他投資的店，說要開房屋公司，另外也
　  有去館前西路類似餐廳，他也說是他開的，被告說他背後有
 　 很多金主，且被告也有開公司票及個人票作保證，因此同意
　  先過戶再給付價金等語（見訴字卷第160 至168 頁）；而被
　  告亦自陳有帶銀行人員到現場查看屋況（見訴字卷第52、53
　  頁）。可見被告當時確實向林永欣表示鼎呈公司財務狀況良
　  好，且帶同銀行人員到本案房屋察看現狀，營造欲以本案房
　  屋向銀行貸款之外觀，告訴人等亦係因向銀行貸款，為便利
　  作業，始同意未收取屋款而先行過戶。
  ㈢告訴人等於104 年3 月24日將本案房屋過戶予鼎呈公司後，
　  被告旋於同年3 月27日將本案房屋設定抵押予莊晴富所指定
　  之王慶華，王慶華並於同年3 月31日將800 萬元匯入鼎呈公
　  司帳戶，有抵押權設定契約及匯款申請書收執聯在卷（見偵
　  ㈠卷第53、56頁）。被告亦供承：伊將本案房屋過戶後不久
　  即向私人借款一事，並無預先或立即跟告訴人等及林永欣說
　  明，伊拿到800 萬元後，沒有用來支付房屋價金，因為伊本
　  來與莊晴富就有借貸關係，800 萬元有用在玉山銀行裡面進
　  出，也有用來輒票，都是用於周轉、當時用在店面擴充及店
　  內的開支等語（見訴字卷第63頁、第200 至202 頁、偵㈠卷
　  第75頁、偵㈢卷第88頁反面）；復參酌證人莊晴富於原審證
　  稱：被告是在104 年3 月27日前2 、3 日來找伊說要借款，
　  詳細日期伊不記得，伊有去查，房屋所有權是鼎呈公司，沒
　  有抵押等語（見訴字卷第173 頁）。顯見被告取得本案房屋
　  所有權後旋即設定抵押向民間借款，已與上開同意書須向銀
　  行借款約定不符，而所借得之款項均供私人周轉，未支付本
　  案房屋買賣價金，復未將此交易重要事項告知告訴人等及林
　  永欣，則其在締約時是否確有依約履行之意，已非無疑；又
　  被告供稱：104 年3 、4 月間，並無突然發生任何事情導致
　  伊出現資金無法周轉的問題等語（見訴字卷第199 頁），倘
　  其個人或鼎呈公司訂約時之財務狀況確屬良好，並有依約履
　  行之意，則在借款取得800 萬元後，理應用以繳納房款，而
　  非做為個人或鼎呈公司周轉或支付票款之用，顯見其當時確
　  實另有大額之資金需求且情況急迫，方無法等待銀行核貸，
　  而須向私人短期借款應急，此與被告向證人林永欣所述公司
　  財務狀況良好之情節亦有齟齬；況被告於原審亦供稱：伊當
　  時名下有一間房子、火鍋店、一台BMW 、租的仲介房子，帳
　  戶有2 、3 百萬元，房屋有借款6 百萬元，每月攤息1 萬多
　  元，火鍋店的租金10萬元，火鍋店淨收30、50萬元、車子貸
　  款100 多萬元，利息每月3 萬多元、仲介房屋租金8 萬元，
　  但尚未開始營業等語（見訴字卷第197 、198 頁）；另於偵
　  查時又自陳：購買不動產會賺錢，伊當時想鼎呈公司的火鍋
　  店要擴充，需要一些不動產來做擔保，因為開店需要很多錢
 　 ，且伊與莊晴富以前就有資金往來，伊欠莊晴富很多錢，伊
　  信用好的時候用票就可以跟莊晴富借錢，但因為金額越來越
　  大，莊晴富問伊有無房子讓他抵押，當時因為有資金需求，
　  所以才設定最高限額抵押權給王姓金主（即王慶華）等語（
 　 見偵㈠卷第38頁反面、偵㈡卷第75頁、偵㈢卷第87頁反面、
　  第88頁）。可見被告於購買本案房屋前確有龐大之資金需求
　  ，且在外另有負債，因須於取得本案房屋所有權後旋即以之
　  作為借款之擔保，益徵被告向告訴人等購買本案房屋之目的
 　 ，係作為融通資金周轉之用，而與一般人基於個人使用或投
　  資理財而購屋之情形迥然不同。加以其迄今仍分文未付，復
　  將本案房屋轉手他人，則其是否確有依約給付價款之意思及
　  能力，更顯有疑。
  ㈣依證人林永欣於原審證稱：之後要付款時，被告一直閃躲，
　  且稱跟銀行的撥款會下來，結果也沒有，反反覆覆的，又說
　  實價登錄被稽查，之後伊發現本案房屋被設定抵押，被告又
　  說「設定是假的」，他沒有欠錢，後來有找代書及被告出來
　  見面，被告有將支票填日期，本案房屋最後付款期限是4 月
　  15日，但是伊將支票於5 月存入時，銀行不付款，伊認為被
　  告從頭到尾就是詐騙等語（見訴字卷第160 至171 頁）。參
　  以被告與證人林永欣之LINE對話紀錄，被告於104 年4 月14
　  日前即向林永欣稱：「資料都給銀行了！調整額度中！沒問
　  題的」（見偵㈠卷第11頁）；於4 月14日稱：「跟銀行吃飯
　  晚點回您電話」（見偵㈠卷第12頁）；於4 月15日稱：「林
　  老闆（即林永欣），已到最後一關，你壓力大，我更大，我
　  會弄好的！」；於4 月17日稱：「林老闆，最晚4 月24日撥
　  款！喬好了，拖延了時間，跟您抱歉，如能提早馬上通知您
　  」；4 月22日稱：「跟銀行一起，待會回您」（見偵㈠卷第
　  13頁）；4 月24日稱：「林老闆，銀行來電！確認4/26早上
 　 11點撥款了」（見偵㈠卷第14頁）；後又改稱「我看錯了！
　  就下星期一！不會變了」；後於4 月27日稱：「銀行有查到
　  實價登錄的價錢1380萬…現在有兩個方案，一改為我公司擔
　  保，我當借款人…回復原屋主在買賣過戶一次，配合1900萬
　  ，這樣會比較慢！」、「明天早上我會行文銀行，請銀行出
　  證明，請林老闆再等我幾天」（見偵㈠卷第15頁）；於4 月
　  28日稱：「就約明天11點了！我跟銀行一起！跑不開」（見
　  偵㈠卷第16頁）。可見被告於104 年4 月上旬開始，即一再
　  向證人林永欣表示正在洽談銀行貸款，且銀行已同意撥款。
　  然證人即板信銀行放款部襄理官汀囍於原審證稱：當時有跟
　  被告接洽，但發現本案房屋上有設定民間抵押，因此約定如
　  果要申辦貸款，前提必須將民間設定移除，伊在經辦意見僅
　  係初步登打，「並非」核准，當時「尚未」正式受理該申請
　  ，如果案件真的受理，客戶會寫申請書及聯徵同意書，然被
　  告於約定正式受理那天（104 年4 月30日）沒有來，所以也
　  還沒有開始拉聯徵、票信資料，此外雖有約定進行對保，但
　  對保不一定會核准，通常係核准之後才來對保，但被告比較
　  急，房貸也可以提前對保，但最後還是要以核准條件為準，
　  如果不行，對保也是無效的等語（見原審卷第186 頁）。且
　  板信商業銀行個人戶授信批覆書之「分行經辦意見」欄固勾
　  選核准申貸申請，惟於「分行襄理意見」欄及「分行副理意
　  見」欄則均「未」勾選核准或婉拒之內容（見偵㈢卷第62
　  頁），益徵被告所為之申辦案件僅初步由承辦人員經手，而
　  未經銀行襄理及經理核准，遑論同意撥款，故被告縱於104
　  年4 月29日與證人官汀囍約定於翌日（30日）對保，惟此對
　  保僅係該行在正式受理被告之申貸案件前之提前對保，顯非
　  同意撥款，則被告前開與證人林永欣於4 月24日所稱銀行已
　  同意撥款，後改稱4 月27日同意撥款云云，與事實不符，僅
　  係為掩飾其根本無力支付房款推諉之詞。被告固供稱：伊先
　  於3 月底送玉山申辦貸款，但是玉山銀行拖很久都沒有過，
　  玉山退出來後，再送板信，應該差不多4 月中向板信申辦貸
　  款等語（見訴字卷第200 、201 頁），然依其於偵查中自陳
 　 ：伊向玉山銀行板信分行申辦貸款，被以不符申貸規範退件
　  等語（見偵㈡卷第74頁），可知其縱有先向玉山銀行申辦貸
　  款，亦早經該行以不符申貸規範退件，後雖轉向板信銀行申
　  貸，亦僅約定104 年4 月30日進行提前對保手續，而非核准
　  撥款，且依證人官汀囍前揭所證，如若無法塗銷民間抵押設
　  定，根本不能核貸，故縱被告於104 年3 月底卻曾向玉山銀
　  行申辦房貸，仍無解其當時無力支付房款事實之認定。而本
　  院向被告往來之玉山銀行函查，被告及鼎呈公司於104 年1
　  月至6 月間，並未於玉山銀行申辦貸款，亦有該行111 年4
　  月11日玉山板新字第1110000001號函可證（見本院卷第367
　  頁），顯見被告未獲銀行貸款至明，上開line對話紀錄，自
　  屬推託之詞。
  ㈤再者，證人莊晴富於原審證稱：伊曾在104 年3 月份借款80
　  0 萬元予被告，當時有將本案房屋設定抵押後才撥款，當時
　  被告稱要「投資火鍋店」所以需要用錢等語（見訴字卷第17
　  5 頁）；另證人官汀囍於原審證稱：被告當時拿謄本稱本案
　  房屋係伊所有，並有帶鼎呈公司火鍋店的營收，想要「新開
　  火鍋店」，想要借周轉金，詢問可以申貸多少錢等語（見訴
 　 字卷第181 頁）、又證人即板信銀行安和分行經理吳開明於
　  偵查及原審證稱：當時被告在伊客戶那邊，被告說他「要開
　  火鍋店」，要展店，向伊借周轉金等語（見偵㈣卷第31頁、
　  訴字卷第187 頁），可見被告無論向金主或板信銀行申辦貸
　  款時，均係稱欲透資火鍋店欲借周轉金，而無一語提及其尚
　  須給付本案房屋價金。此外，證人官汀囍復於原審證稱：被
　  告有帶伊去三峽的房子，銀行也會評估房子價格，當時看完
　  房屋後發現本案房屋上有民間設定（即設定予王慶華部分
    ），伊詢問民間設定是誰，被告說是「火鍋店的股東」，伊
　  便告知如果民間設定的話，銀行無法辦理，被告就說要辦理
　  時會請火鍋店股東把設定拿掉等語（見訴字卷第181 頁）；
　  證人吳開明於原審亦證稱：襄理跟伊報告這個案子的時候說
　  有二胎的問題，伊說不知道有二胎，並有詢問，被告說是股
　  東可以解決等語相符（見原審卷第188 頁），可見被告就其
　  將本案房屋設定予金主王慶華一節，除對板信銀行人員謊稱
　  為火鍋店股東外，另向證人林永欣謊稱該設定是假設定云
　  云，亦即其係利用銀行人員、林永欣及莊晴富（王慶華）互
　  不認識之機會，大玩兩面手法，以營造其個人財務狀況良好
　  之假象，僅係利用其取得之本案房屋，作為取得營運資金及
　  清償私人債務之工具，同時掩飾其根本並無支付房款之能力
　  及意思等事項，主觀上顯有意圖為自己不法所有詐欺取財故
　  意無訛。
三、對被告辯解之論駁：
  ㈠被告辯以：約定本案房屋先行過戶時，伊有開立個人支票及
　  公司保證票2 張（共1,380 萬）給林永欣，上面都沒有押日
　  期，約定過戶後還給伊，期間伊確有向銀行辦理貸款，因為
　  玉山銀行一直沒有下來，才會去找板信銀行，當時板信銀行
　  已經約定要對保，伊於104 日4 月29日去找林永欣，後來出
　  現不認識之人拘禁伊，且要求被告將保證票填上日期，後將
　  該票據提示，導致伊跳票，信用破產，方無法支付本案房屋
　  買賣價金。
  ㈡辯護人略辯以：被告簽約後即積極與銀行申請貸款，僅因申
　  請貸款程序拖延，致被告尚未支付款項，應為民事給付遲延
　  問題，自難僅以被告事後支票跳票因而未獲銀行核貸，即認
　  被告簽約時有何施行詐術之行為，況金錢不斷周轉本符合商
　  業常情，被告每一筆資金都有規劃及用途，不能以被告先償
　  還其他人的債務，即認有施行詐術之行為；另被告與林永欣
　  於103 年7 月1 日，即有類似交易方式完成成屋買賣，足見
　  雙方間實存有一定之信賴關係，實難僅以被告本次經濟狀態
　  變卦，驟認被告於簽約時主觀存有不法所有意圖。
  ㈢惟查：
  ⒈被告縱曾先後向玉山、板信銀行申辦房貸，然並無解其當時
　　無力支付房款事實之認定，已如前述。又被告雖曾簽發個人
　　及公司之保證支票（未載發票日）予林永欣，然此與其當時
　　有無資力支付房款間，亦無必然的關聯性，自難作為被告有
　　利之認定。至於被告縱曾於104 年4 月29日遭不認識之人拘
　　禁，並被迫在前揭保證支票上填寫發票日，然此與其於訂約
　　當時有無支付房款之能力及意思，究屬二事，其後該等支票
　　縱經林永欣提示而未獲兌現，仍難倒果為因，反指被告係因
　　林永欣提示支票導致信用破產而無力支付房款，是被告上揭
　　所辯，均無可採。
  ⒉被告主觀上有意圖為自己不法所有之詐欺故意，且其縱曾先
　　後向玉山、板信銀行申辦房貸，然該2 銀行均未正式受理被
　　告房貸之申請等節，均經本院認定如前，是辯護人稱銀行申
　　貸程序拖延云云，是否屬實，已非無疑，猶難以此逕認被告
　　僅係單純民事給付遲延問題。又被告固有自行決定並規劃資
　　金用途之權利，然仍不得置告訴人等權利於不顧，以各種手
　　法掩飾其實無依約給付房款能力之事實，致告訴人等產生誤
　　判，而在尚未取得房款之情形下，先將本案房屋移轉登記至
　　鼎呈公司名下。另查被告既於原審自陳其於104 年3、4 月
　　間並無突然發生任何事情，導致其出現現有資金無法周轉的
　　問題，復無其他證據可資佐證，自難僅因辯護人片面所辯，
　　遽認被告此次無法履約係因經濟狀況變卦所致，且此與被告
　　先前曾否與林永欣進行房屋買賣交易，亦無關聯，是辯護人
　　上揭所辯，仍無可採。
  ⒊被告在購屋之初即無履約能力，與林永欣事後追債無關，已
　　如前述。而被告以林永欣於104 年4 月29日妨害自由，造成
　　其周轉不靈跳票提出告訴，亦經臺灣新北地方法院以108 年
　　度訴字第317 號判決林永欣無罪，並經本院109 年度上訴字
　　第1970號駁回上訴確定，有各該判決書附卷可證。是被告聲
　　請傳喚林永欣、林秋月、陳麗雪、林永欣大哥、林家豪、施
　　旭峰、官大剛等人，及上開人等104 年4 月15日至8 月15日
　　所有帳戶金流、錄音光碟，即無必要。
　　綜上所述，被告上揭犯行之事證已臻明確，堪以認定，應依
　　法論科。
四、核被告所為，係犯刑法第339 條第1 項詐欺取財罪。被告於
　　97年間因詐欺案件，經原審以96年度易字第155 號判處有期
　　徒刑1 年，嗣經減為有期徒刑6 月確定；又違反水土保持法
　　等案件，經臺灣宜蘭地方法院以96年度訴字第648 號判處有
　　期徒刑1 年，嗣經減為有期徒刑6 月確定；另因詐欺案件經
　　本院以100 年度上易字679 號判處有期徒刑1 年，嗣經減為
　　有期徒刑6 月確定，上開3 案經本院100 年度聲字第2444號
　　裁定應執行有期徒刑1 年4 月，於100 年10月3 日易科罰金
　　執行完畢，有臺灣高等法院被告前案紀錄表在卷可按。其於
　　前案有期徒刑執行完畢後5 年內，故意再犯本案有期徒刑以
　　上之罪，已符刑法第47條第1 項之累犯要件，經審酌前案之
　　犯罪類型及執行方式、前案執行完畢日距離本案犯罪之時間
　　、本案與前案之罪質是否相同或其他重大法益、被告有無明
　　顯之反社會性格等一切情狀後，認如加重其法定最低度刑，
　　尚不至於使「行為人所受的刑罰」超過「其所應負擔罪責」
　　，依司法院大法官會議釋字第775 號解釋意旨及刑法第47條
　　第1 項，加重其刑。
五、原審調查後以被告詐欺事證明確，依刑法第339 條第1 項、
　　第47條、第38條之1 第1 項前段、第3 項規定，並以行為人
　　之責任為基礎，審酌被告正值壯年，不思循正當途徑獲取所
　　需，為供己之用詐取告訴人之財產，所為應予非難，兼衡其
　　犯罪之動機、目的、手段、智識程度（國中畢業）、家庭經
　　濟狀況（現職為停車場管理，月薪約3 萬，犯罪所生損害、
　　未與告訴人達成和解及犯後態度等一切情狀，量處有期徒刑
　　1 年6 月，並說明被告以詐術取得本案房屋之所有權後，於
　　104 年8 月間移轉予第三人，犯罪所得之本體已不存在，自
　　應以其依據前述同意書所應給付之買賣價金1,380 萬元為其
　　犯罪所得變得之物沒收之依據（原判決主文漏載貨幣單位「
　　元」，應予更正），而此物迄今並未扣案亦未發還告訴人，
　　應依刑法第38條之1 第1 項前段、第3 項之規定宣告沒收，
　　於全部或一部不能沒收或不宜執行沒收時，追徵其價額。認
　　事用法並無違誤，量刑亦屬妥適。被告仍執陳詞，上訴否認
　　犯行，依前揭各節說明，上訴顯無理由，應駁回之。  　 
據上論斷，應依刑事訴訟法第368 條，判決如主文。
本案經檢察官廖先志提起公訴，檢察官許鈺茹到庭執行職務。
中　　華　　民　　國　　111 　年　　5 　　月　　11　　日
                  刑事第十七庭  審判長法　官  鄭水銓
                                      法　官  黃雅芬
                                      法　官  姜麗君
以上正本證明與原本無異。
不得上訴。
                                      書記官  于  誠
中　　華　　民　　國　　111 　年　　5 　　月　　13　　日
附錄本案論罪科刑法條全文：
中華民國刑法第339 條（詐欺罪）
意圖為自己或第三人不法之所有，以詐術使人將本人或第三人之
物交付者，處5 年以下有期徒刑、拘役或科或併科50萬元以下罰
金。
以前項方法得財產上不法之利益或使第三人得之者，亦同。
前二項之未遂犯罰之。

附表：
編號 卷證名稱 簡 稱 一 104 年度偵字第14205 號卷 偵一卷 二 104 年度偵續字第554 號卷 偵二卷 三 106年度偵續一字第25號卷 偵三卷 四 107年度調偵續一字第1號 偵四卷